臺灣新北地方法院刑事裁定
111年度單禁沒字第893號
聲  請  人  臺灣新北地方檢察署檢察官
被      告  莊乾勇



上列被告因違反毒品危害防制條例案件（110年度毒偵字第5278
號），聲請人聲請單獨宣告沒收違禁物（111年度聲沒字第747號
），本院裁定如下：
    主  文
扣案如附表編號1至3所示之物均沒收銷燬之。
    理  由
一、聲請意旨略以：被告莊乾勇本件所涉施用第二級毒品之犯行
    ，為被告另案強制戒治效力所及，經臺灣新北地方檢察署（
    下稱新北地檢署）檢察官以110年度戒毒偵字第71號、110年
    度毒偵字第5277號、第5278號、第7816號為不起訴處分確定
    。惟本件扣得之吸食器1組（其上殘留無法析離之微量甲基
    安非他命）、第二級毒品甲基安非他命1包(淨重0.3833公克
    、驗餘淨重0.3818公克)、含有第二級毒品甲基安非他命成
    分殘渣之塑膠吸管3支（其上殘留無法析離之微量甲基安非
    他命）等物，經送驗後，均含有甲基安非他命成份，有臺北
    榮民總醫院109年6月3日北榮毒鑑字第C0000000號毒品成分
    鑑定書1紙附卷足證，係屬違禁物，依毒品危害防制條例第1
    8條第1項前段規定，聲請單獨宣告沒收銷燬等語。
二、按違禁物不問屬於犯罪行為人與否，沒收之，並得單獨宣告
    沒收，刑法第38條第1項及第40條第2項分別定有明文；甲基
    安非他命經毒品危害防制條例第2條第2項第2款列為第二級
    毒品，並禁止持有，且查獲之第二級毒品，依同條例第18條
    第1項前段規定，不問屬於犯罪行為人與否，應予沒收銷燬
    之，自屬違禁物而得單獨宣告沒收。又按依毒品危害防制條
    例第18條第1項前段之規定，得諭知沒收並銷燬之者，固以
    查獲之毒品及專供製造或施用毒品之器具為限，而不及於非
    專供施用毒品之吸食器具，惟若毒品本身已經微量附著器具
    內，無從析離，該器具自應隨同毒品一併沒收銷燬（最高法
    院94年度台上字第6213號判決意旨參照）。
三、經查：
　　㈠被告莊乾勇前因施用第二級毒品案件，經本院以109年度毒
      聲字第533號裁定令入法務部○○○○○○○○附設勒戒處所執行觀
      察、勒戒後，認有繼續施用毒品之傾向，再依同法院110
      年度毒聲字第689號裁定，於110年3月8日令入法務部○○○○○○
      ○○執行強制戒治，然法務部於110年3月26日公布修正評估
      標準，被告入所執行強制戒治後，在所生活規律、持續參
      與課程、表現穩定，經戒治處所綜合評估後，認受處分人
      無繼續執行強制戒治之必要，經新北地檢署檢察官聲請免
      予其處分之執行，復經本院以110年度聲字第1638號裁定
      准許免予繼續執行，並於110年5月17日釋放出所；而被告
      本件於109年4月27日20時許，在新北市新店區寶橋路一帶
      某公共廁所內，施用第二級毒品甲基安非他命之犯行，亦
      為被告上開觀察、勒戒及強制戒治效力所及等情，業經新
      北地檢署檢察官以110年度戒毒偵字第71號、110年度毒偵
      字第5277、5278、7816號為不起訴處分確定，有上開裁定
      、不起訴處分書及臺灣高等法院被告前案紀錄表各1份在
      卷可考，並經本院核閱上開偵查卷宗屬實。
　　㈡被告於109年4月27日22時45分許為警查獲時，查扣如附表
      編號1所示之物，送請臺北榮民總醫院鑑驗結果，檢出第
      二級毒品甲基安非他命成分，有臺北榮民總醫院109年6月
      3日北榮毒鑑字第C0000000號毒品成分鑑定書附卷可佐，
      足認如附表編號1所示之物係屬違禁物無訛。另包裝如附
      表編號1所示之物之外包裝袋1只，因鑑定單位一般係以傾
      倒之方式，將外包裝袋內之毒品倒出而與外包裝袋分離秤
      重，必要時，輔以刮杓刮取袋內毒品，然無論依何種方式
      分離，外包裝袋內均有極微量之毒品殘留，而無法完全析
      離，應整體視為查獲之第二級毒品，一併依毒品危害防制
      條例第18條第1項前段規定沒收銷燬之。至送驗耗損部分
      之毒品因業已滅失，爰不另宣告沒收銷燬之，附此敘明。
      另扣案之附表編號2至3所示之物，雖非專供施用毒品之器
      具，然均因上開物品所殘留之甲基安非他命與附表編號2
      至3所示之物均難以析離，亦無析離之實益與必要，揆諸
      前揭說明，自應隨同第二級毒品甲基安非他命，均應依毒
      品危害防制條例第18條第1項前段規定沒收銷燬之。
　　㈢綜上所述，聲請人就如附表編號1至3所示之物依法向本院
      聲請單獨宣告沒收銷燬，核無不合，應予准許。
四、依刑事訴訟法第455條之36第2項，毒品危害防制條例第18條
    第1項前段，刑法第40條第2項，裁定如主文。
中　　華　　民　　國　　111 　年　　11　　月　　21　　日
                  刑事第六庭    法　官  楊展庚
以上正本證明與原本無異
如不服本裁定應於送達後5日內向本院提出抗告狀
                                書記官　王宏宇
中　　華　　民　　國　　111 　年　　11　　月　　21　　日
附表：
編號 扣案物名稱及數量 鑑定結果 鑑定依據 1 甲基安非他命1包（含外包裝袋1只） 白色或透明晶體1包，淨重0.3833公克，取樣0.0015公克鑑驗，驗餘淨重0.3818公克，鑑驗結果檢出第二級毒品甲基安非他命成分。 臺北榮民總醫院109年6月3日北榮毒鑑字第C0000000號毒品成分鑑定書 2 含有甲基安非他命殘渣之吸食器1組 毛重3.2635公克，以乙醇溶液沖洗，沖洗液進行鑑驗分析結果，檢出第二級毒品甲基安非他命成分。  3 含有甲基安非他命殘渣之吸管3根 毛重0.8136公克，以乙醇溶液沖洗，沖洗液進行鑑驗分析結果，檢出第二級毒品甲基安非他命成分。